【裁判字號】    99,訴,2054
【裁判日期】    991130
【裁判案由】    確認股東關係不存在
【裁判全文】
臺灣板橋地方法院民事判決              99年度訴字第2054號
原      告  林正彬
被      告  儱順實業有限公司
法定代理人  林秋芳
法定代理人  林錫添
法定代理人  林玉樹
法定代理人  洪偉欽
上列當事人間請求確認股東關係不存在事件，經本院於民國99年
11月18日言詞辯論終結，判決如下：
    主  文
確認兩造間股東關係不存在。
訴訟費用由被告負擔。
    事實及理由
一、按公司經中央主管機關廢止登記，準用解散之規定；解散之
    公司，於清算範圍內，視為尚未解散；公司之清算以全體股
    東為清算人。但本法或章程另有規定或經股東決議，另選清
    算人者，不在此限，公司法第25條、第26條之1、第113條準
    用第79條定有明文。經查，本件被告公司於民國92年11月25
    日經經濟部為廢止登記，林秋芳於公司股東名簿上登記為董
    事，林錫添、洪偉欽、詹進成登記為股東，此有公司設立登
    記事項卡可稽，嗣詹進成已死亡，林玉樹為其繼承人，亦有
    原告提出之戶籍謄本、繼承系統表供參，是本件確認兩造間
    股東關係不存在訴訟，應以林秋芳、林錫添、洪偉欽、林玉
    樹為被告之法定代理人，先予敘明。
二、原告主張：原告於98年5月間接獲財政部台灣省北區國稅局
    來函，稱原告為被告公司之股東，為法定清算人，原告始知
    其身分證遭冒用。原告18歲時曾向林秋芳習藝，林秋芳利用
    當時持有原告之身份證資料，未經原告及原告父親同意，偽
    造法定代理人同意書，擅自將原告列名為被告公司之股東，
    原告自始不曾擔任被告公司之股東，更未有何支付股款之事
    實，所有以原告名義擔任股東之行為均係冒用原告名義所為
    ，原告完全不知情，亦無從中獲取任何利益，竟遭國稅局指
    稱為被告公司之法定清算人，致原告財產上有受侵害之危險
    ，而該危險得以本件確認判決除去之，是原告有即受確認判
    決之法律上利益，為此訴請確認兩造間之股東關係不存在。
三、被告法定代理人洪偉欽則以：伊係在林邱芳所經營之公司擔
    任技工，並未同意擔任被告公司之股東。原告與被告另一法
    定代理人林錫添，均係受雇於林秋芳。
四、按確認法律關係之訴，非原告有即受確認判決之法律上利益
    者，不得提起之，民事訴訟法第247 條定有明文。所謂即受
    確認判決之法律上利益，係指法律關係之存在與否不明確，
    原告主觀上認為其在法律上之地位有不妥之狀態存在，且此
    種不妥之狀態，能以確認判決將之除去者而言，最高法院52
    年度臺上字第1240號判例可資參照。查本件原告主張其未曾
    同意他人使用其名義成為被告公司之股東，惟目前財政部臺
    灣省北區國稅局仍將原告列為被告公司之股東，其私法上地
    位有不確定之危險，而此危險得以本件確認判決除去之。是
    原告請求確認其與被告公司間股東關係不存在，應有即受確
    認之法律上利益。
五、原告主張之事實，業據原告之父親林德祥證述在卷，復參酌
    被告法定代理人之一洪偉欽之供述，堪認原告之名義遭冒用
    ，其與被告間確實無股東關係存在。原告請求確認其與被告
    公司間股東關係不存在，為有理由，應予准許。
六、結論：原告之訴為有理由，依民事訴訟法第78條，判決如主
    文。
中    華    民    國    99    年    11    月    30    日
                  民事第三庭    法  官  陳映如
以上正本係照原本作成
如對本判決上訴，須於判決送達後20日內向本院提出上訴狀。如
委任律師提起上訴者，應一併繳納上訴審裁判費。
中    華    民    國    99    年    11    月    30    日
                            書記官  林勁丞

司法院資訊處製作；財團法人民間司法改革基金會備份。
